【裁判字號】    98,簡,215
【裁判日期】    981203
【裁判案由】    牌照稅
【裁判全文】
高雄高等行政法院裁定
                                       98年度簡字第215號
原      告  甲○○
被      告  乙○○○○○
代  表  人  丙○○
上列當事人間牌照稅事件，原告對臺南縣政府中華民國98年7月2
0日府行濟字第0980113343號訴願決定，提起行政訴訟，本院裁
定如下：
    主  文
原告之訴駁回。
訴訟費用由原告負擔。
    理  由
一、按「訴願之提起，應自行政處分達到或公告期滿之次日起30
    日內為之。」「訴願之提起，以原行政處分機關或受理訴願
    機關收受訴願書之日期為準。」「訴願事件有左列各款情形
    之一者，應為不受理之決定：‧‧‧2、提起訴願逾法定期
    間或未於第57條但書所定期間內補送訴願書者。」分別為訴
    願法第14條第1項、第3項及第77條第2款所明定。又提起撤
    銷訴訟以已經合法訴願為前提，否則為起訴不備其他要件，
    行政法院應以裁定駁回之，亦為行政訴訟法第4條第1項及第
    107條第1項第10款所規定。次按依行政程序法第74條規定，
    送達不能依直接送達(第72條)或補充送達(第73條)之規定為
    之者，得將文書寄存送達地之自治或警察機關，並作送達通
    知書2份，1份黏貼於應受送達人住居所、事務所、營業所或
    其就業處所門首；另1份交由鄰居轉交，或置於該送達處所
    信箱、或其他適當位置。其係以郵政機關為送達者，得將文
    書寄存於送達地之郵政機關，以為送達，是為寄存送達。故
    寄存送達，祇要具備：(1)於應為送達之處所，不獲會晤受送
    達人本人，及其同居人或受僱人。(2)將文書寄存送達地之自
    治或警察機關；其由郵政機關送達者，得將文書寄存於附近
    之郵政機關，寄存機關應保存3個月。(3)製作通知書2份，11
    份黏貼於送達處所之門首，1份交由鄰居轉交或置於應受送
    達人之信箱或其他適當之處所等要件，即係合法。合法之寄
    存送達，無論應受送達人實際上於何時受領文書，均以寄存
    之日期，視為收受送達之日期而發生送達之效力（最高行政
    法院96年度裁字第1162號判決意旨參照）。
二、本件原告所有車牌號碼4083-JF號自小客車（下稱系爭車輛
    ），因未繳納民國95年使用牌照稅，復於96年12月3日經警
    查獲仍行駛於公共道路，經被告審理屬實，乃依使用牌照稅
    法第28條第1項規定，按95年應納稅額核處1倍罰鍰計新臺幣
    11,200元。原告不服，申請復查，未獲變更，又因逾期提起
    訴願，乃遭臺南縣政府決定不受理。原告仍不服，遂提起本
    件行政訴訟，聲明求為判決訴願決定及原處分均撤銷等情，
    有被告裁處書、違章案件罰鍰繳款書、原告復查申請書、被
    告98年3月27日南縣稅法字第0980103590號復查決定書及臺
    南縣政府98年7月20日府行濟字第0980113343號訴願決定書
    附原處分卷可稽，應堪認定。查被告上開復查決定書係以郵
    務送達方式投遞至原告臺北市○○區○○街206號3樓住所，
    經投遞結果，因未獲會晤原告本人，亦無受領文書之同居人
    、受僱人或應受送達處所接收郵件人員，郵務人員乃於98年
    4月1日將該送達文書寄存於臺北三張犁郵局（第43支局），
    並作送達通知書2份，1份黏貼於應受送達人住居所、事務所
    或營業所門首，1份置於應受送達人之信箱或其他適當之處
    所，以為送達，而原告已於同年月11日領取該送達文書等情
    ，有被告戶政連線戶籍資料、送達證書、中華郵政股份有限
    公司臺北郵局98年6月15日北營字第0980901953號函附原處
    分卷及訴願卷可稽，復經本院查詢原告戶籍資料顯示，原告
    於97年7月3日遷入現址迄今，亦有該全戶戶籍資料查詢結果
    附本院卷可稽，洵堪認定。則被告該復查決定書送達程序既
    符合前揭行政程序法關於寄存送達之規定，無論原告實際上
    於何時受領文書，均以寄存送達之日期（98年4月1日）視為
    收受送達之日期，而發生送達之效力。又因原告設址於高雄
    市，依訴願法第16條第1項規定，應扣除在途期間5日，則其
    提起訴願之30日不變期間，自98年4月2日起算，至98年5月6
    日（星期三）即已屆滿，但原告遲至98年5月12日始向臺南
    縣政府提起訴願書，此有原處分卷附臺南縣政府總收文加蓋
    於原告訴願書上收文戳記及收文條碼所載日期可考，是原告
    提起訴願，已逾法定不變期間，訴願機關以其提起訴願逾期
    為由，決定訴願不受理，並無不合。原告主張其於98年4月1
    1日始收受被告上開復查決定書，本件訴願期間應自該日起
    算，故其未逾提起訴願之法定不變期間云云，揆諸前揭規定
    及說明，顯有誤解，不足採取。又本件既經訴願決定不受理
    ，即未經合法訴願前置程序，原告復提起本件撤銷訴訟，即
    屬不備起訴要件，自為法所不許，應予駁回。另原告之訴，
    既經本院以程序不合予以駁回，其實體上之主張，自無庸審
    究，併予敘明。
三、依行政訴訟法第236條、第107條第1項第10款、第104條、民
    事訴訟法第95條、第78條，裁定如主文。
中    華    民    國    98    年    12    月    3     日
           高雄高等行政法院第三庭
                                法官   詹 日 賢
以上正本係照原本作成。
如不服本裁定，應於送達後10日內，向本院提出抗告狀並表明抗
告理由，如於本裁定宣示後送達前提起抗告者，應於裁定送達後
10日內補提抗告理由書（須按他造當事人人數附繕本）。
中    華    民    國    98    年    12    月    3     日
                              書記官   宋 鑠 瑾
附註:
行政訴訟法第235條（第1項、第2項）:
對於適用簡易程序之裁判提起上訴或抗告，須經最高行政法院之
許可。
前項許可，以訴訟事件所涉及之法律見解具有原則性者為限。


司法院資訊處製作；財團法人民間司法改革基金會備份。
